【裁判字號】    89,訴,228
【裁判日期】    890427
【裁判案由】    違反著作權法
【裁判全文】
臺灣彰化地方法院刑事判決                          八十九年度訴字第二二八號
    公  訴  人  臺灣彰化地方法院檢察署檢察官
    被      告  乙○○
右列被告因違反著作權法案件，經檢察官提起公訴（八十九年度偵字第四二五號）及
移送本院併案審理（八十九年度偵字第九七九號），本院判決如左：
    主      文
乙○○連續以明知為侵害著作權之物，意圖營利而交付之方法，侵害他人之著作權，
處有期徒刑陸月，併科罰金新臺幣貳萬柒仟元，有期徒刑如易科罰金，以參佰元折算
壹日，罰金如易服勞役，以新臺幣玖佰元即銀元參佰元折算壹日。
附表一、二所示之錄音帶共計壹佰柒拾捌捲、雷射唱片共計貳佰伍拾捌片均沒收。
    事      實
一、乙○○明知如附表一、二所示之錄音帶及雷射唱片，係他人未經著作財產權人大
    旗製作股份有限公司（下簡稱大旗公司）、滾石國際音樂股份有限公司（下簡稱
    滾石公司）、戊○○○○樂股份有限公司（下簡稱華納公司）、甲○○○○業股
    份有限公司（下簡稱上華公司）、福茂唱片股份有限公司（下簡稱福茂公司）、
    丁○○○○份有限公司（下簡稱科藝百代公司）、庚○○○○亞音樂股份有限公
    司（下簡稱新力公司）、壬○○○○份有限公司（下簡稱豐華公司）、博德曼股
    份有限公司（下簡稱博德曼公司）、辛○○○○片股份有限公司（下簡稱環球公
    司）授權利用而重製，為侵害著作權之物，竟意圖販賣，在八十八年十二月間某
    日，先以每捲錄音帶新臺幣（下同）六十元，每張雷射唱片一百二十元之價格，
    向綽號「阿忠」男子販入之，再基於概括犯意，自八十八年十二月十日起至八十
    九年一月二十日止，連續在彰化縣彰化市○○路一九二號夜市及彰化市○○路○
    段金馬公園內夜市暨其他彰化縣境內之夜市，以每捲錄音帶一百元，每張雷射唱
    片一百五十元之價格，販售而交付與不特定之顧客牟利，嗣於八十九年一月一日
    二十三時許，為警會同大旗公司職員己○○在彰化縣彰化市○○路一九二號旁之
    夜市當場查獲，扣得附表一所示之錄音帶及雷射唱片，再於八十九年一月二十日
    下午九時四十五分許，在彰化市○○路○段金馬公園內夜市，經警會同滾石公司
    、華納公司、上華公司、福茂公司、科藝百代公司、新力公司、豐華公司、博德
    曼公司、環球公司代理人丙○○查獲，扣得如附表二示所示之錄音帶及雷射唱片
    。
二、案經大旗公司訴由彰化縣警察局彰化分局移送灣彰化地方法院檢察署檢察官偵查
    起訴及滾石公司、華納公司、上華公司、福茂公司、科藝百代公司、新力公司、
    豐華公司、博德曼公司、環球公司訴由彰化縣警察局報請臺灣彰化地方法院檢察
    署檢察官移送本院併案審理。
    理      由
一、右揭犯罪事實業據被告乙○○坦承不諱，核與告訴代理人己○○、丙○○於警訊
    指訴情節相符。此外復有照片、音樂著作授權合約書、彰化縣警察局案件現場紀
    錄表、彰化縣警察局彰化分局現場檢查紀錄表附卷可稽及如附表一、二所示之錄
    音帶、雷射唱片扣案可資佐證，本案事證明確，被告犯行至堪認定。
二、核被告所為，係犯著作權法第九十三條第三款、第八十七條第二款之意圖營利交
    付侵害著作權之物罪，其先後多次明知為侵害著作權之物意圖營利而交付犯行，
    時間緊接，所犯構成要件相同，顯係基於概括犯意為之，為連續犯，依法論以一
    罪，公訴意旨認被告係犯同法第九十四條之常業侵害著作權罪，然查所謂「常業
    」，必須以此維生，而無其他謀生之能力與實際無其他方法謀生之事實為前提條
    件。若尚有其他謀生之方法及實際謀生之事實，則難論以常業（參考最高法院四
    十八年度臺上字第一三四０號、七十年度臺上字第三四二四號、七十二年臺上字
    第四一八五號、七十三年臺上字第三四八一號、七十七年臺上字第九六七號判決
    ），本案尚無積極事證證明被告以販售違法錄音帶及雷射唱片維生，而無其他謀
    生之能力與實際無其他謀生方法，惟起訴事實與本院認定事實尚屬同一，爰變更
    起訴法條，審酌被告之犯罪之動機、手段、所生之危害及犯罪後之態度等一切情
    狀，量處如主文所示之刑，並諭知有期徒刑易科罰金及罰金易服勞役之折算標準
    ，以示懲儆，扣案如附表一、二所示之錄音帶共計一百七十八捲、雷射唱片共計
    二百五十八片，係被告所有供犯罪所用之物，併依法宣告沒收之。
三、依著作權法第一百條規定，本案係告訴乃論之罪，惟查移送併辦部分證物中有十
    捲錄音帶及十二片雷射唱片係侵害魔岩唱片公司及艾公司之著作權，惟本案並
    未經魔岩唱片公司及艾公司提出告訴，是此部分告訴不合法，就此部分本院無
    從併辦，併此明。
據上論斷，應依刑事訴訟法第二百九十九條第一項前段、第三百條，著作權法第九十
三條第三款、第八十七條第二款，刑法第十一條前段、第五十六條、第四十一條、第
四十二條第二項、第三十八條第一項第二款，現行法規所定貨幣單位折算新臺幣條例
第二條，罰金罰鍰提高標準條例第二條，判決如主文。
本案經檢察官陳德芳到庭執行職務。
中      華      民      國    八十九    年      四      月      二十七  日
                                  臺灣彰化地方法院刑事第三庭
                                      法      官  姚  勳  昌
右正本證明與原本無異。
如不服本判決，應於判決送達後十日內向本院提出上訴狀( 須附繕本 )。
                                      法院書記官
中    華    民    國    八  十  七    年      八      月        十二    日
附法條；
著作權法第九十三條
有左列情形之一者，處二年以下有期徒刑，得併科新台幣十萬元以下罰金：
一、侵害第十五條至第十七條規定之著作人格權者。
二、違反第七十條規定者。
三、以第八十七條各款方法之一侵害他人之著作權者。
附表一
甲、錄音帶部分
一、錄音帶名稱：臺語票房點播精選
    數量：七捲
    著作權歌典：風對叨位吹、愛的滋味
    被害人：大旗製作股份有限公司
二、錄音帶名稱：臺語金曲暢銷排行榜
    數量：一捲
    著作權歌典：風對叨位吹、愛的滋味
    被害人：大旗製作股份有限公司
三、錄音帶名稱：孫淑媚愛的滋味精選
    數量：四捲
    著作權歌典：風對叨位吹、愛的滋味
    被害人：大旗製作股份有限公司
共計十二捲
乙、雷射唱片部分
一、雷射唱片名稱：九九臺語年度排行金曲
    數量：二片裝十輯共二十片
    著作權歌典：風對叨位吹、愛的滋味
    被害人：大旗製作股份有限公司


司法院資訊處製作；財團法人民間司法改革基金會備份。
